臺灣臺中地方法院刑事判決
110年度交訴字第159號
公  訴  人  臺灣臺中地方檢察署檢察官
被      告  廖志忠


上列被告因過失致死案件，經檢察官提起公訴（110年度偵字第1
4140號），被告於準備程序中就被訴事實為有罪之陳述，於聽取
當事人之意見後，由本院合議庭裁定由受命法官獨任以簡式審判
程序審理，判決如下：
本院判決如下：
    主    文
丙○○犯過失致死罪，處有期徒刑陸月，如易科罰金，以新臺幣壹
仟元折算壹日。
    犯罪事實及理由
一、本案犯罪事實及證據，除證據部分補充「被告丙○○於本院準
    備程序及審理時之自白」外，餘均引用臺灣臺中地方檢察署
    檢察官起訴書之記載（如附件）。
二、論罪科刑：
    核被告所為，係犯刑法第276條之過失致死罪。又被告肇事
    後停留於現場，並於有偵查犯罪職權之機關或個人發覺其犯
    罪前，主動向據報前往現場處理本案車禍之員警坦承為肇事
    人，而接受裁判，此有臺中市政府警察局道路交通事故肇事
    人自首情形紀錄表1 紙在卷足憑（見相卷第189頁），核與
    自首之要件相當，應依刑法第62條前段規定減輕其刑。爰審
    酌被告以駕駛營業小客車為業，竟未遵守燈光號誌，率爾闖
    紅燈，致撞擊步行通過路口之被害人吳彬德，所為實值非難
    。惟考量被害人為酒精性肝硬化患者，相較於一般人，其肝
    臟製造凝血因子的能力較低，常有易出血或不易止血的傾向
    ，方造成其於本案車禍當日經急診後離院，嗣於民國110年1
    月4日因延遲性腦內出血、中樞神經衰竭而在家中死亡，有
    法務部法醫研究所解剖報告書暨鑑定報告書附卷可參（見相
    卷第326至329頁）。復斟酌被害人有1名中度智能障礙未成
    年兒子因無其他家屬可照顧，經臺中市政府社會局聲請後，
    由本院民事庭裁定安置中（見本院卷末證物袋內全戶除戶資
    料查詢結果、本院110年度護字第302號民事裁定），故被告
    尚未能處理相關賠償事宜。兼衡被告犯罪後已坦承犯行，暨
    其自陳為專科畢業，月收入約新臺幣2、3萬元，需扶養父母
    ，並罹患白內障之生活狀況（見本院卷第39頁）等一切情狀
    ，量處如主文所示之刑，並諭知易科罰金之折算標準。
據上論斷，應依刑事訴訟法第273 條之1 第1 項、第299 條第1
項前段、第310 條之2 、第454 條第2 項，刑法第276條、第62
條前段、第41條第1項前段，刑法施行法第1 條之1 第1 項，判
決如主文。
本案經檢察官張容姍提起公訴，檢察官乙○○到庭執行職務。
中　　華　　民　　國　　110 　年　　9 　　月　　24　　日
                  刑事第二十庭  法  官  黃凡瑄          
以上正本證明與原本無異。
如不服本判決應於收受送達後20日內向本院提出上訴書狀，並應
敘述具體理由；其未敘述上訴之理由者，應於上訴期間屆滿後20
日內向本院補提理由書（均須按他造當事人之人數附繕本）「切
勿逕送上級法院」。
告訴人或被害人如不服判決，應備理由具狀向檢察官請求上訴，
上訴期間之計算，以檢察官收受判決正本之日起算。
                                書記官  林鼎嵐
中　　華　　民　　國　　110 　年　　9 　　月　　27　　日
附錄本案論罪科刑法條：
中華民國刑法第276條
因過失致人於死者，處 5 年以下有期徒刑、拘役或 50 萬元以
下罰金。
附件：
臺灣臺中地方檢察署檢察官起訴書
                                    110年度偵字第14140號
　　被　　　告　丙○○　男　41歲（民國00年0月0日生）
　　　　　　　　　　　　住臺中市○○區○○街00號
　　　　　　　　　　　　國民身分證統一編號：Z000000000號
上列被告因過失致死案件，已經偵查終結，認應提起公訴，茲將
犯罪事實及證據並所犯法條分敘如下：
　　　　犯罪事實
一、丙○○為職業駕駛人，平時以駕駛營業小客車為業，於民國10
    9年12月29日下午5時35分許，駕駛車牌號碼000-0000號營業
    小客車，沿臺中市北區公園路由五權路往原子街方向直行。
    駛至公園路與光大街交岔路口欲繼續直行時，本應注意汽車
    行駛至交岔路口，行進應遵守燈光號誌，依當時情形並無不
    能注意之情事，竟闖紅燈通過該路口，而撞擊沿光大街由英
    士路往太平路步行通過該路口之行人吳彬德，致吳彬德倒地
    後，於同日下午5時54分至澄清綜合醫院急診，診斷其受有
    左耳撕裂傷及四肢多處外傷，經就醫處置後於當日晚上8時2
    7分離院，直至110年1月4日上午11時30分許遭發覺倒臥在住
    家馬桶旁且已明顯死亡，經相驗解剖後始發現為延遲性腦內
    出血、中樞神經衰竭死亡。
二、案經甲○○委由黃逸哲律師告訴偵辦。
　　　　證據並所犯法條
一、上揭犯罪事實，業據被告丙○○坦承不諱，核與證人甲○○、吳
    宇梵、雷淑玲證述、指述情節相符，有警詢筆錄、偵訊筆錄
    可參。此外，並有員警職務報告、道路交通事故現場圖、道
    路交通事故調查報告表㈠㈡、交通事故談話紀錄表、自首情形
    紀錄表、舉發違規通知單、道路交通事故現場照片、監視錄
    影翻拍照片、酒精測定紀錄表、澄清綜合醫院急診病歷、衛
    生福利部臺中醫院出院病歷摘要、急診病歷、臺中市政府警
    察局第二分局刑案現場勘察報告、相驗現場照片、本署法醫
    檢驗報告書、法務部法醫研究所110年2月19日法醫理字第11
    000001860號函檢附良解剖報告書暨鑑定報告書等在卷可憑
    。足見，被告過失與被害人吳彬德之死亡結果間，具有相當
    因果關係，被告犯嫌應堪認定。
二、核被告所為，係犯刑法第276條之過失致死罪嫌。
三、依刑事訴訟法第251條第1項提起公訴。
　　此　致
臺灣臺中地方法院
中　　華　　民　　國　 110　　年　　4 　　月　　30　　日
　　　　　　　　　　　　　　　檢　察　官　張容姍
本件正本證明與原本無異
中　　華　　民　　國　 110　　年　　5 　　月　　7 　　日
 　 　　　　　　　　　　 　   書  記  官  黃姿喻